【裁判字號】    97,消債清,7
【裁判日期】    980220
【裁判案由】    清算事件
【裁判全文】
臺灣花蓮地方法院民事裁定             97年度消債清字第7號
聲請人即債務人  甲○○
債    權    人  如附表所示）.
上列聲請人因消費者債務清理事件聲請清算，本院裁定如下：
    主  文
債務人甲○○自中華民國98年2月20日下午4時起開始清算程序，
並同時終止清算程序。
    理  由
一、按法院開始清算程序之裁定，應載明其年、月、日、時，並
    即時發生效力；債務人之財產不敷清償清算程序之費用時，
    法院應裁定開始清算程序，並同時終止清算程序，消費者債
    務清理條例第83條第1項、第85條第1項分別定有明文。
二、本件聲請人即債務人主張：聲請人為重度肢體障礙之人士，
    每月以領取殘障及低收入補助款賴以維生，因積欠多家銀行
    債務無力償還，於民國95年8月時曾參加銀行公會債務協商
    以120期0利率月付新台幣（下同）11,322元之方案達成協議
    還款。但聲請人為殘障人士無工作能力，且於90年7月6日與
    前夫離婚，須獨立扶養2名年幼子女，每月僅靠政府補助之
    殘障補助款7,000元、房屋補貼金4,000元及2名子女之低收
    入補助款3,600元，合計14,600元渡日。而協商款項須按月
    繳納11,322元，縱聲請人全家不吃不喝，每月剩餘之補助款
    仍不足維持最低基本生活，聲請人只有請求聲請人之弟弟周
    國安協助生活開銷勉強繳納每月之協商金額，然周國安原本
    經濟狀況即不佳，又要協助聲請人負擔家計，直至96年2月
    時因周國安已無力再為協助，致聲請人無力再繼續還款，不
    得已之情形下始於96年8月間毀諾，此毀諾事由並非聲請人
    惡意不履行協議，實係客觀上確有不可歸責於聲請人之事由
    。聲請人未經法院裁定更生程序或許可和解或宣告破產，爰
    向法院聲請清算等語。
三、經查，聲請人主張之上開事實，業據其提出財產及收入狀況
    說明書、債權人清冊、財團法人聯合徵信中心債權人清冊、
    協議書、身心障礙手冊、低收入戶證明書、郵政存簿儲金簿
    、聲請人及周國安各類所得清單、財產歸屬資料清單、聲請
    人子女之財產歸屬資料清單、勞工保險投保資料表、診斷證
    明書、學雜費收據、房屋租賃契約、電費收據、水費收據、
    電話費繳費通知等為證，核屬相符。此外，本件又查無聲請
    人有消費者債務清理條例第6條第3項、第8條或第82條第2項
    所定駁回清算聲請之事由存在，則聲請人聲請清算，應屬有
    據。再查，依據聲請人所提財產及收入狀況說明書所載，聲
    請人每月雖領有殘障補助金7,000元及房屋補貼金4,000元，
    惟前開收入為聲請人維持基本生活所必須，並參酌本件清算
    程序之規模，堪認聲請人之財產應不敷清償清算程序之費用
    ，爰依上開規定裁定開始本件清算程序，並同時終止清算程
    序。
中    華    民    國    98    年    2     月    20    日
                      臺灣花蓮地方法院民事庭
                          法      官  楊碧惠
上為正本係照原本作成。
如不服本裁定，應於裁定送達後10日內，以書狀向本院提出抗告
(須附繕本)，並繳納抗告費新臺幣1千元。
中    華    民    國    98    年    2     月    23    日
                          法院書記官  羅仕健


司法院資訊處製作；財團法人民間司法改革基金會備份。
